臺灣高等法院刑事判決
109年度侵上訴字第71號
上  訴  人  
即  被  告  甲男  真實姓名年籍詳卷
選任辯護人  王崇宇律師(法扶律師)                      
上列上訴人因妨害性自主案件，不服臺灣桃園地方法院107年度
侵訴字第88號，中華民國108年12月31日第一審判決（起訴案號
：臺灣桃園地方檢察署107年度偵字第9158號），提起上訴，本
院判決如下：
    主  文
原判決撤銷。
甲男犯乘機性交罪，處有期徒刑參年。
    事  實
一、甲男與警製代號0000甲000000之女子（真實姓名年籍詳卷，
    下稱Ａ女）為舊識，其於民國107年2月20日某時起至翌日凌
    晨4時許，與包括Ａ女在內之數名友人聚會飲酒。聚會結束後
    ，Ａ女因酒後意識不清、行動不穩，經同行友人攙扶至計程
    車上告知司機Ａ女住處地址，並由甲男同乘陪同返家。途中
    ，Ａ女於酒醉狀態下脫口表示無法返家，甲男即詢問是否改
    赴甲男家休息，經Ａ女表示同意後，甲男即指示司機改赴其
    位於桃園市○○區○○○街000號0樓之0住處。抵達後，甲男將Ａ
    女帶往其房內，見Ａ女仍意識不清、身體癱軟，處在相類於
    因精神、身體障礙、心智缺陷致無抗拒性交能力之泥醉狀態
    ，竟認有機可趁，基於乘機性交之犯意，解開Ａ女之內衣扣
    、脫去Ａ女之內外褲，並接續以面向Ａ女、將Ａ女翻為趴臥等
    姿勢，將其陰莖插入Ａ女陰道內乘機性交得逞。事後Ａ女畏於
    遭父母獲悉上情而責難，勉強隱忍，直至同年3月14日始在
    友人鼓勵下報警處理，而悉上情。
二、案經Ａ女訴由桃園市政府警察局桃園分局報告臺灣桃園地方
    檢察署檢察官偵查起訴。
    理  由
壹、證據能力
    本判決下列所援引之供述及非供述證據，均依法定方式取得
    ，並經本院於審判期日踐行合法調查，其中屬上訴人即被告
    甲男（下稱被告）以外之人於審判外所為陳述者，檢察官、
    被告與辯護人均表示不爭執其證據能力（見本院卷第82頁至
    86頁），且查無依法應排除其證據能力之情形，本院審酌各
    該陳述作成時之情況，認為適當，均得採為判決之基礎。
貳、實體部分
一、認定事實所憑之證據及認定理由
    上揭事實，已據被告於本院審理時坦承認罪（見本院卷第82
    、85、87、90頁）。雖之前其於原審曾否認有何乘機性交之
    犯行，辯稱：案發當日聚會結束後，我本來要搭計程車送Ａ
    女回家，但Ａ女在車上表示她不能回家，我才答應她來我家
    ，Ａ女離開KTV時並沒有酒醉到神智不清，發生性行為雖都是
    我主動的，但Ａ女都沒有表示拒絕的意思，Ａ女有跟我舌吻，
    我們有發生2次性行為，過程中還有更換姿勢，女上男下，2
    人發生性行為係你情我願云云。惟查：
  ㈠上揭事實，業據證人Ａ女於警詢及檢察官訊問時證述明確（見
    偵卷第9至12、24至25頁），Ａ女並於原審審理中證稱：本件
    案發前，我與被告認識約5、6年，從高一認識到現在，我與
    被告是普通朋友，沒有任何衝突或是不愉快發生，也並無曖
    昧情形。107年2月20日在桃園錢櫃KTV，我們在玩遊戲接著
    喝酒，是喝啤酒，玩遊戲輸了之後才需要喝酒，當時我只有
    和被告玩，我們是用一口兩口來算，我當時大約喝了6、7瓶
    左右。我是從廁所出來之後就已經很昏了，之後我的印象就
    是開始吐，我在錢櫃KTV包廂的座位區嘔吐，那時我還有撞
    到桌子，我吐完之後就沒有什麼印象了，之後就是觸覺感覺
    到我有被其他人抬著，我的手有被人抬，就是有人舉我的手
    的感覺，可是我當時僅有觸覺，沒有其他的感覺，所以到底
    是幾個人抬我下去、我是如何被抬的，我不清楚，離開包廂
    前我就沒有什麼印象了，當時我無法自己走路。我被送回家
    及到被告住處的過程我沒有印象，我就是到被告家時有感覺
    到有狗在踩我的這種感覺。我接著有印象的時點，就是被告
    開始對我做那些性侵害的事情的時候，那時候我也只有觸覺
    跟可以聽到聲音的程度而已，我的肢體沒有辦法動作，我記
    得我最後躺在一張床上，但是我不太記得順序，被告解開我
    的內衣扣、脫下我的褲子，被告脫我的內衣及內外褲時，我
    的眼睛沒有睜開，當時我是用身體的知覺去感受到的。之後
    被告用生殖器進入我的陰道裡，被告用生殖器進入我的身體
    時，我是躺著的，之後被告曾經有變換姿勢讓我趴著，被告
    對我為性行為，除了這兩個姿勢以外，沒有別的姿勢，也沒
    有任何一次的姿勢是被告仰躺著而我在被告的身體上面。然
    後我記得被告在過程中有叫我的名字，但我沒有辦法回答，
    當時我的情形是無法說話的，最後我好像就沒有感覺了。我
    在警詢中稱「我醉到沒有辦法動，也沒有力氣講話，我有聽
    到他叫我的名字，他有把我的身體翻過去，我的身體是趴在
    床上的，然後他又用生殖器插入我的陰道，他弄完之後他就
    把我的褲子穿回去...後來我就繼續睡了，睡到一半他又把
    我的褲子脫了，又用生殖器插入我的陰道，當時我還是很想
    睡覺，所以不知道他到底有沒有射精」的過程是正確的，因
    為已經經過一段時間，剛剛我有一些忘記，警詢裡面我陳述
    的內容是正確的。下次有印象的時候是隔天早上我醒過來的
    時候，應該是早上9、10點，被告當時人是跟我躺在同一張
    床上，被告躺在我旁邊。此事發生後，我有告訴楊○○、林○
    峰、黃○權、高中很好的朋友王○○，以及我的家人。事情發
    生隔了一段時間後，我才又跟被告聯繫，我是隔了一段時間
    後才提出刑事告訴，因為我很害怕，我怕家人會知悉此事，
    後來是因為林○峰跟我講要告被告，我才想說要質問被告，
    才會有附表一107年2月27日的談話內容，附表二是107年3月
    12日我與王○○在一起的時候用LINE打給被告的，王○○告訴我
    可以打電話給社工，社工有跟我訪談，我才決定要提告等語
    在卷（見原審卷一第58至69頁）。查Ａ女與被告於案發前已
    是朋友，此據被告、Ａ女迭次陳明在卷，且觀諸後述附表一
    所示被告與Ａ女於本件案發後之LINE通訊軟體對話內容所示
    ，更堪認被告與Ａ女於案發當時已是交情長達五年之好友，
    足認雙方關係甚佳，而無夙怨嫌隙。是Ａ女原無甘冒誣告罪
    之風險，無故杜撰虛情而指控被告對其性侵害，嗣更自招偽
    證罪刑責而於檢察官訊問時及原審審理中分別具結證述上情
    ，僅為以此損人不利己之性侵情節，恣意誣陷與其友誼甚篤
    且素無怨隙之被告，使其無端犯妨害性自主罪之理。
  ㈡證人A女於案發後之107年2月27日下午7時31分許，曾以LINE
    通訊軟體發送訊息予被告甲男，對甲男追究、責問案發當日
    未經其同意即對其發生性交行為之事，雙方並有如附表一所
    示訊息對話；後證人Ａ女於107年3月12日再次以LINE通訊軟
    體撥打電話予甲男，向甲男質問案發當日對其為性侵害之事
    ，雙方並有如附表二所示語音對話一節，業據證人Ａ女於原
    審審理中證述明確（見原審卷一第58至69頁），並有Ａ女所
    提附表一所示LINE訊息紀錄翻拍照片（見偵卷第17至18頁）
    及如附表二所示通話過程錄影畫面為佐（見原審卷三第61頁
    ）；該附表二所示通話過程錄影畫面，並經原審於108年11
    月17日當庭勘驗對話內容確如附表二對話譯文所示，此有該
    日審判筆錄1份在卷可稽（見原審卷三第41至43頁）。而附
    表一、附表二所示訊息及通話譯文，均是本件案發後被告本
    人與Ａ女之聯繫內容，且未經更改變造，此據被告於原審審
    理中供承在卷（見原審卷三第43、46頁），足認Ａ女上開所
    述，核與事實相符，堪以採信。且查：
  ⒈觀諸附表一所示Ａ女於本件案發後以LINE通訊軟體與被告聯繫
    之對話內容，Ａ女於107年2月27日下午7時31分許發送訊息予
    被告，直接指責被告於案發當日是否蓄意使其喝醉，並質問
    被告於案發當日與其返回住處後之所作所為，而被告與Ａ女
    於案發當日在被告住處內之性交行為，若確係在Ａ女意識清
    楚、雙方兩情相悅之情形下所為，則被告突見Ａ女上開翻臉
    不認人甚至顛倒黑白之指控，於第一時間先澄清並釐清Ａ女
    何以竟有此言，甚或以Ａ女於案發當日係神智清楚且主動與
    其性交之事實反擊Ａ女以圖自清，猶恐未及，惟被告非僅未
    曾對Ａ女以嚴厲口吻對其提出指責一事有何反駁，反立刻頻
    頻道歉稱「之後的事真的很對不起」、「我也沒有要故意讓
    你喝醉，就真的是喝酒，你會那麼醉我真的是不知道對不起
    」等語（見偵卷第17頁），而立刻向Ａ女道歉，表示其並未
    故意令Ａ女喝醉，而對不知竟會使Ａ女「那麼醉」一事表達歉
    意。其後，在Ａ女憤怒出言「我是你五年的好朋友欸，你有
    經過我的同意就上我嗎？你這樣尊重我嗎？我在你眼裡難道
    就是可以任人糟蹋的對象嗎？」、「那你有經過我的同意嗎
    ，回答啊，我不是你約炮的對象欸，我是你的好朋友」等語
    （見偵卷第17頁至背面），而嚴厲指責被告竟罔顧5年朋友
    之誼，未經其同意即對其發生性交行為，將其視為可任人糟
    蹋對象之情況下，被告竟仍無一字提出雙方於案發當日之性
    交行為實係你情我願之辯解予以反駁，且猶多次表示「我真
    的不知道當時我會那樣，我現在真的覺得很對不起你」、「
    那天的事我真的很抱歉，我不知道怎麼樣能讓你原諒那天的
    事，對不起」、「那天做出那些事真的是我喝了太多...，
    錯的在我我知道抱歉，是我對不起這五年友情」等語（見偵
    卷第17頁至背面），而屢屢對Ａ女道歉並祈求原諒。尤有甚
    者，證人Ａ女於107年3月12日再次以LINE通訊軟體撥打電話
    與被告聯繫時，第一句話即質問被告「那天你強暴我的事情
    有跟其他人說嗎？」而被告面臨Ａ女指稱遭其強暴之嚴重指
    控，竟仍毫無一語反駁，而僅答稱「沒有」，後再面對Ａ女
    對其再次「我有說你可以強暴我嗎？」之指摘，非僅仍未駁
    斥Ａ女所言，亦未曾以Ａ女於案發當時曾主動親吻被告，甚且
    以女上男下之姿勢與被告性交等情反駁Ａ女，而僅回稱「當
    下我不知道怎麼講，就是我覺得你那時候好像沒有拒絕，我
    就這樣子」，而在Ａ女憤怒表示「我那天沒辦法動，連走路
    力氣都沒有怎麼拒絕」後，被告即沈默不語，嗣並對Ａ女表
    示「那真的是很對不起你」等語（見原審三卷第41、42頁）
    。是觀諸被告面臨Ａ女前述多次嚴厲指控時，於第一時間即
    立刻認錯、頻頻道歉、求取原諒之反應，均與一般男、女在
    雙方意識清楚之情況下合意性交後，竟接獲女方以其趁女方
    酒醉意識不清之際擅自從事性交行為之指控時之反應不同，
    益徵Ａ女前揭所證其於案發時、地，係於泥醉之際遭被告乘
    機性交，應堪採信。被告所辯Ａ女係「意識清楚」、「你情
    我願」之情，應屬虛妄。
  ⒉證人即案發當日與被告、Ａ女一同在錢櫃KTV聚會之共同友人
    林○峰於原審審理中證稱：我與被告及Ａ女都是朋友關係，就
    我所知被告與Ａ女間沒有曖昧或交往之情形。107年2月20日
    當天，被告與Ａ女就是玩遊戲喝酒，但有些人要騎車所以沒
    有喝，我沒有喝。Ａ女喝完酒之後…在錢櫃KTV包廂內的垃圾
    桶嘔吐。Ａ女要離開時，是我們幾個朋友一起把Ａ女揹出來的
    ，被告是自己走出包廂，在錢櫃KTV外面的時候，車子還沒
    來，被告說要送Ａ女回家，因為他們兩個回家是同一個方向
    ，當時被告意識算是清楚的。計程車來之後，因為我們不知
    道Ａ女家的地址，我們有拿Ａ女的身分證跟司機講Ａ女的地址
    ，並請司機送Ａ女回Ａ女的家，Ａ女在上計程車時，是在睡覺
    的狀態，我們有試圖叫醒她，但叫不醒。當時被告說他身上
    的錢只夠搭車到Ａ女的家，不夠搭計程車回他自己的家，我
    們才講好之後我再去Ａ女的家接被告回家。之後我計算計程
    車到Ａ女家的時間後，我就騎車去Ａ女家，但我到的時候找不
    到Ａ女及被告，當時我有試圖撥打Ａ女及被告2人的電話，但
    都無法聯繫上他們兩人。後來在107年2月21日接近中午時，
    我有與Ａ女聯繫上，Ａ女當時有提到被告對她性侵害的事，當
    時Ａ女是簡單帶過，就是說被告有脫Ａ女的衣服，且被告以為
    她在熟睡，就把手伸進她的胯下，但當時她已經有意識了，
    我有問A女「他就上了嗎」等語，然後A女回答我說「對」，
    Ａ女有提到與被告有性行為，但被告如何侵犯她的具體過程Ａ
    女沒有跟我講，Ａ女提及當時她是不情願的，A女是講她不想
    要，講述的時候Ａ女當時的情緒是有一點點激動的。Ａ女有請
    我去問被告有沒有戴保險套，因為她不想與被告聯繫，我後
    來有與被告見面，我問被告是否跟計程車司機講請司機開車
    回被告家，被告有回答我說「是」，我也有問被告Ａ女說的
    事情是否為真實的，被告有回答我是真的，我問被告是否有
    性侵Ａ女，我當時是以「你有幹她嗎」這樣的字眼問被告的
    ，被告回答「有」，被告說他是一時衝動，他說他有戴保險
    套，當時被告一直說他想聯繫到A女並跟A女道歉，被告說他
    是一時衝動。就我詢問被告關於Ａ女所述遭性侵害一事時的
    觀察，被告知悉他是違反A女意願的等語（見原審卷一第69
    頁反面至76頁），而就本件案發當日Ａ女在離開錢櫃KTV之前
    ，已經酒醉意識不清，嗣經友人攙扶搭乘計程車，並告知計
    程車司機Ａ女住處地址後，由被告陪同Ａ女返回住處，再約定
    由林○峰隨後騎乘機車前往Ａ女住處搭載被告返回被告住家，
    然林○峰抵達Ａ女住處時未見被告及Ａ女，亦無法聯繫該2人，
    嗣於同日約中午時，Ａ女始與林○峰聯繫，並告知林○峰其在
    並未同意之情況下遭被告為性交行為，且委請林○峰詢問被
    告於案發當時對其為性行為是否戴用保險套，後林○峰即詢
    問被告是否性侵Ａ女，被告則表示確有此事，然僅是一時衝
    動，被告亦表示想聯繫Ａ女向Ａ女道歉一情證述明確。而林○
    峰與被告、Ａ女均為朋友關係，此為被告、Ａ女及林○峰所是
    認，是林○峰原無冒遭課偽證罪刑責之風險杜撰前情，以迎
    合Ａ女所述並陷被告於性侵害重罪之理由，是堪認林○峰所證
    Ａ女於案發當日之意識狀態、Ａ女向其表示曾遭被告於未經同
    意之情形下為性交行為，及被告曾向其坦承確曾因一時衝動
    而對Ａ女為性交行為，並想聯繫Ａ女向Ａ女道歉等節，均堪信
    屬實。基此，益徵Ａ女前揭所證其在泥醉而不能抗拒之情況
    下遭被告乘機性交之經過，堪認與事實相符，洵足採信。至
    被告所辯Ａ女於案發當時係意識清醒，發生性交行為係雙方
    你情我願，Ａ女甚且主動舌吻，並以女上男下之姿勢與甲男
    為性交行為云云，當係事後飾卸刑責之詞，殊無足採。
  ⒊被告原審辯護人固為被告辯護稱：案發當日被告母親曾在住
    處見到Ａ女，Ａ女有向被告母親打招呼，神色正常，之後還是
    由被告將Ａ女載回家，堪認Ａ女並無所稱遭被告乘機性交之事
    云云。惟查證人Ａ女於原審審理中證稱：我醒過來的時候，
    應該是早上9、10點，被告當時人是跟我躺在同一張床上，
    被告躺在我旁邊。我有先跟被告要一杯水，然後跟被告說我
    要去廁所，我在廁所的時候就打電話給我的男性朋友楊○○，
    說我在被告家，請他來找我，但是當時楊○○出去玩，所以無
    法來找我。從廁所出來後，我就跟被告說我要回家，我出被
    告房間時有看到被告的母親，我跟她禮貌性打招呼，之後我
    就回家了，我想要離開被告的家。之後被告就騎車載我回家
    ，我與被告有去我家樓下附近的全家便利商店買東西吃，是
    我說要去的，但我並沒有找他一起去，我只有跟被告說我要
    去全家便利商店而已。當天從我醒來後，被告載我回家，一
    直到全家便利商店這段過程中，我都沒有特別針對性侵害的
    事情質問被告，因為我覺得這樣會很怪，當面這樣問我也怕
    被告會對我做什麼事情等語在卷（見原審卷一第60頁背面至
    61頁背面、第64頁背面），是就Ａ女於案發當日在被告住處
    見到被告母親時，雖曾禮貌性向被告之母打招呼，但心中只
    想離開被告住處，而其直至被告載其返家為止，均未曾向被
    告質疑於泥醉之際遭乘機性交一事，係因其害怕當面質問被
    告，被告恐對其做出意料之外之舉，尚難僅以Ａ女未在案發
    當日清醒之後，即在被告住處或被告載送其返家途中，立刻
    向被告或被告之母指控被告對其乘機性交一事，即認Ａ女前
    揭所述在被告住處遭被告趁其泥醉之際為性交行為屬不實。
    辯護人前揭所辯，亦無足採。
  ㈢至起訴書固認被告於案發當日係「藉故順路，表願意陪同Ａ女
    返家，而與Ａ女同行搭乘計程車離去，途中指示司機改赴其
    住處」，而指被告於案發當日係趁Ａ女酒後泥醉意識不清，
    而將原欲返家之Ａ女擅自帶返其住處云云。惟查證人Ａ女就其
    於案發當日何以前往被告住處一節，證稱：我被送回家及到
    被告住處的過程我沒有印象，我就是到被告家時有感覺到有
    狗在踩我的這種感覺。我有印象我有被抬到一個椅子上，但
    是我不知道是不是車輛的椅子。我從被人抬到被一隻狗踩的
    地方，這個過程我沒有什麼印象，過了多久才到我被狗踩的
    地方，我也沒有印象等語（見原審卷一第59頁背面），而就
    其並不記得案發當日究係為何及如何前往被告住處一節證述
    在卷；另觀諸附表一、附表二所示Ａ女與被告之LINE對話過
    程，當Ａ女先後兩度質問被告「峻○都跟司機說了我家地址，
    為什麼你喔半路改你家」、「你為什麼擅自改計程車下車地
    址」時，被告之反應與面臨Ａ女指控其乘機性交時截然不同
    ，兩次均直接回稱「會去我家，這個真的是因為當時你說你
    沒辦法回家，我才問你來我家休息」、「那是你說不能我才
    這樣子，我說你不能回家，我問你要不要回我家你說好，不
    然原本要去你家的」等語（見偵卷第17頁，原審卷三第42頁
    ），而立刻向Ａ女解釋案發當日係Ａ女於酒後表示無法回家，
    其始詢問Ａ女是否至被告住處休息，在Ａ女答應後始同往被告
    住處，而Ａ女兩次聽聞被告解釋後，亦均未曾再就被告之說
    法質疑、責問被告，是依Ａ女前揭所證，顯無從認被告係自
    始即有藉故陪同Ａ女返家，以便在途中將Ａ女帶返住處之意圖
    。況依前揭證人林○峰所述，被告於案發當日自願陪同Ａ女搭
    乘計程車返家後，甚且曾向林○峰表示其身上金錢僅足夠搭
    車抵達Ａ女住家，而不足以再搭返自己住處，而與林○峰約定
    好由林○峰隨後騎乘機車至Ａ女住處搭載被告返家，是更足認
    被告所辯其於案發當日原係欲送Ａ女返家，然因Ａ女酒醉表示
    無法回家，其始在Ａ女同意後更改其住處為目的地，與Ａ女同
    往其住處一節，當非子虛。是本案顯無從逕認被告有如起訴
    書所載在其於與Ａ女一同搭乘計程車之前，即盤算以陪同Ａ女
    返家為藉口，以便在途中趁Ａ女酒醉意識不清，擅將Ａ女帶返
    住處之情，附此敘明。
  ㈣綜上所述，本件事證明確，被告犯行洵堪認定，應予依法論
    科。
二、按對於男女利用其精神、身體障礙、心智缺陷或其他相類之
    情形，不能或不知抗拒而為性交者，刑法第225條第1項設有
    處罰之明文。其所謂相類之情形，係指被害人雖非精神、身
    體障礙、心智缺陷，但受性交時，因昏暈、酣眠、泥醉等相
    類似之情形，致無同意性交之理解，或無抗拒性交之能力者
    而言；至被害人之所以有此情狀，縱因自己之行為所致，仍
    不能解免乘機對其性交者之刑責（最高法院96年度台上字第
    4376號刑事判決意旨參照）。是核被告所為，係犯刑法第22
    5條第1項之乘機性交罪。被告於乘機性交過程中之猥褻行為
    為其乘機性交之高度行為所吸收，不另論罪。又被告於事實
    欄一所示時、地，先後2次對Ａ女乘機性交之行為，係基於同
    一犯罪目的而次第行之，各行為間之獨立性極為薄弱，依一
    般社會健全觀念，難以強行分開，在刑法評價上，無從分割
    各別論擬，以視為數個舉動之接續施行，合為包括之一行為
    予以評價，較為合理，是屬接續犯，而為包括之一罪（參照
    最高法院86年度臺上字第3295號判例），而僅成立乘機性交
    罪。
三、撤銷原判決之理由
    原審因予論罪科刑，雖非無見。惟查：被告與A女業於109年
    6月1日，在原審民事庭109年度訴字第285號損害賠償事件中
    ，以新臺幣（下同）100萬元達成訴訟上和解，被告並已提
    前於同年5月29日先給付向銀行信用貸款之50萬元，嗣後自
    同年7月20日起，每月給付5,000元至清償為止，此有被告10
    9年6月1日陳報狀及所附匯款單據影本在卷可稽（見本院卷
    第99至103頁）。原審未及審酌，尚有未恰，自應由本院予
    以撤銷改判。爰以行為人之責任為基礎，並審酌被告與Ａ女
    係交情長達五年之好友，詎被告於案發當日於自己家中見Ａ
    女酒後泥醉、意識不清，竟罔顧友誼份際，而對Ａ女為乘機
    性交之犯行，戕害A女身心，犯罪所生危害非輕，且被告經Ａ
    女提出本案告訴後，雖曾矢口否認犯行，然終能悔悟其非，
    並與被害人達成訴訟上和解，且已如約給付半數賠償金額，
    犯後態度尚可。雖因被害人所受傷害非輕，於本院審理時委
    告訴代理人表示「要原諒被告還有困難」（見本院卷第87頁
    ），而不能認已有情輕法重、顯可憫恕之特殊情狀，仍無從
    酌減其刑。然兼衡被告案發當時年僅20歲，思慮尚淺，前無
    任何犯罪紀錄，暨其犯罪動機、目的、手段、所生危害、事
    後尚知悔悟而與被害人達成和解、大學學業因此中斷、父、
    母親均為重度殘障之聾啞人士、父親須賴義肢行走、被告目
    前休學在手機行上班之家庭經濟生活狀況等一切情狀，量處
    如主文第2項所示之刑。又被告所受宣告之刑期未符緩刑要
    件，尚無從為緩刑之宣告，附此敘明。
據上論斷，應依刑事訴訟法第369條第1項前段、第364條、第299
條第1項前段，刑法第225條第1項，判決如主文。
本案經檢察官李叔芬到庭執行職務。
中　　華　　民　　國　　109　年　　6　　月　　16　　日
                  刑事第二十庭審判長法　官  王復生
                                    法　官  遲中慧
                                    法　官  陳春秋
以上正本證明與原本無異。
如不服本判決，應於收受送達後20日內向本院提出上訴書狀，其
未敘述上訴之理由者並得於提起上訴後20日內向本院補提理由書
（均須按他造當事人之人數附繕本）「切勿逕送上級法院」。
                                    書記官  周彧亘
中　　華　　民　　國　　109 　年　　6 　　月　　17　　日
附錄：本案論罪科刑法條全文
中華民國刑法第225條（乘機性交猥褻罪）
對於男女利用其精神、身體障礙、心智缺陷或其他相類之情形，
不能或不知抗拒而為性交者，處3年以上10年以下有期徒刑。
對於男女利用其精神、身體障礙、心智缺陷或其他相類之情形，
不能或不知抗拒而為猥褻之行為者，處6月以上5年以下有期徒刑
。
第1項之未遂犯罰之。
附表一：
發訊人 訊息內容 107年2月27日下午7：31  Ａ女 Ａ女：我真的很不想密你，但我真的很想問，你到底抱持著什麼心態，高中一些人聚會跟我玩遊戲輸的喝酒，故意讓我喝醉？然後故意自己跟其他人說跟我家順路要送我回家？明明峻○都跟司機說了我家地址，為什麼你喔半路改你家？回你家之後你說你對我做了什麼事？ 甲男 會去我家這個真的是因為當時你說你沒辦法回家我才問你來我家休息的之後的事真的很對不起我不想因為這件事失去對我來說真的很重要的朋友對不起我也沒有要故意讓你喝醉就真的是喝酒你會那麼醉我真的不知道對不起 Ａ女 那為什麼○峰打電話給我們你都不接我是你五年的好朋友欸，你有經過我的同意就上我嗎你這樣尊重我嗎我在你眼裡難道就是可以任人糟蹋的對象嗎 甲男 因為我不知道怎麼跟他們解釋當下我沒有那樣覺得真的 Ａ女 那你有經過我的同意嗎回答啊我不是你約炮的對象我是你的好朋友 甲男 我要怎麼說.. Ａ女 不知道怎麼解釋是什麼意思那你真的確定你有戴套嗎 甲男 我不知道怎麼解釋是因為我真的不知道當時我會那樣我現在真的覺得很對不起你我之後也想了很多有 Ａ女 你約炮過幾個，他們有性病嗎 甲男 不要這樣子 Ａ女 你可以回答後者就好了 甲男 沒啊......你願意接電話嗎 Ａ女 不願意你能打的我會看 甲男 好那個是什麼東西 Ａ女 沒什麼 甲男 我們可以講的就自己講吧我不想要在有別人介入我想講的是那天的事我真的很抱歉我不知道怎麼樣能讓你原諒那天的事對不起 Ａ女 誰說我要找人介入了？ 甲男 這句話我沒有別的意思 Ａ女 嗯 107年2月28日上午12：14  甲男 對不起，我想說的是我很珍惜你這個好朋友，但那天做出那些事真的是我喝了太多，我沒有刻意灌你酒，我知道你現在不能接受釋懷這件事情，但我希望有一天真的能在當朋友，我不會表達，但我真的對你很虧欠，我也希望不要再讓人知道了，○權也好○峰也好，我們的事情我們解決就好了^_^如果你還是放不下來的話你就不要回我我就知道了，錯的在我我知道抱歉....，是我對不起這五年友情.... 107年3月8日下午4:05  Ａ女 喝太多都是藉口啦，喝多了會累想睡，根本不會做那些事。我有一點意識但我沒辦法動，所以我是覺得喝多了都是藉口，我聽到你喊我的名字我都覺得噁，更不用說當朋友了，不可能，你要怎麼補償我你想過了嗎，你又要補償我嗎 
附表二：
通話人  Ａ女 那天你強暴我事情有跟其他人說嗎？ 甲男 沒有。 Ａ女 那你能保證不講嗎？ 甲男 可以啊，我覺得這沒什麼好講的，我自己解決。 Ａ女 你確定你有戴保險套嗎？ 甲男 嗯。 Ａ女 你為麼擅自改計程車下車地址？ 甲男 那是你說不能我才這樣子 Ａ女 我說不能什麼？ 甲男 我說你不能回家，我問你要不要回家你說好，不然原本要去你家的。 Ａ女 那我有說你可以強暴我嗎？ 甲男 因為當下我不知道怎麼講，就是我覺得你那時候好像沒有拒絕，我就這樣子。 Ａ女 我那天沒辦法動，連走路力氣都沒有怎麼拒絕。  （雙方沈默） Ａ女 你不應該說什麼？ 甲男 啥？ Ａ女 你不應該說什麼？ 甲男 那真的是很對不起你應該道歉，我想要我們之後冷靜點再講。 Ａ女 你有和其他人串通好嗎？ 甲男 其他人？串通什麼？ Ａ女 那天去KTV的人。 甲男 我串通什麼？ Ａ女 我不知道。 甲男 沒有。  （雙方沉默） 甲男 你在哪裡？ Ａ女 我在家 甲男 那雖然我不知道怎麼跟你講 Ａ女 我也不知道怎麼跟你講 甲男 現在你真的沒辦法跟以前一樣？ Ａ女 沒辦法，掰掰。